【裁判字號】    97,交簡上,294
【裁判日期】    980227
【裁判案由】    過失傷害
【裁判全文】
臺灣板橋地方法院刑事判決           97年度交簡上字第294號
上  訴  人  臺灣板橋地方法院檢察署檢察官
上訴人  即
被      告  甲○○（原名程鈺懿）
上列上訴人因被告過失傷害案件，不服本院中華民國九十七年十
月三十一日九十七年度交簡字第七五四號第一審判決（聲請簡易
判決處刑案號：九十七年度偵字第二四七七號）而提起上訴，本
院管轄第二審之合議庭判決如下：
    主  文
上訴均駁回。
    事實及理由
一、本案經本院審理結果，認第一審以被告甲○○所為係犯刑法
    第二百八十四條第一項之過失傷害罪，判處拘役五十日，並
    諭知易科罰金之折算標準為新臺幣一千元折算一日，其認事
    用法及量刑均無不當，應予維持，並引用第一審判決書記載
    之事實、證據及理由（詳如附件）。
二、檢察官依被害人請求之上訴意旨略以：告訴人乙○○認為罪
    刑不相當，認本案被告犯後態度不佳，迄未與告訴人達成和
    解，故其量刑實有再次斟酌之必要，請求上訴云云。被告亦
    提起上訴，原未附理由，嗣於本院審理時補稱：伊之犯後態
    度並沒有很差，告訴人之和解條件伊無力負擔，真的是告訴
    人來撞伊，並請求為緩刑之宣告云云。
三、經查，按有關刑之量定，乃實體法上賦予法院得為自由裁量
    之事項，倘原審法院量刑未逾越法律所規定之範圍，又無濫
    用權限之情形，即不得任意指摘為違法。經查：原審判決已
    審酌被告明知無駕駛執照依法不得駕車，仍執意駕駛自用小
    貨車行駛於道路並肇事，致使告訴人受有上開傷害，造成其
    身體上之損害及精神上之痛苦非輕，且犯後猶矢口否認犯行
    ，態度不佳，迄今仍未與告訴人達成和解，賠償告訴人之損
    害，實不宜寬貸，惟念其前無犯罪前科紀錄，有臺灣高等法
    院被告前案紀錄表在卷可按，素行尚屬良好等一切情狀，予
    以論罪科刑，其認事用法既無違誤，量刑亦無不當，檢察官
    依被害人請求提起上訴認為原審量刑過輕，尚無可採，又被
    告迄今未與告訴人達成和解，且對於本件車禍確有過失，此
    有臺灣省臺北縣區車輛行車事故鑑定委員會北縣鑑字第九七
    ○六三八號鑑定意見書、臺灣省車輛行車事故覆議鑑定委員
    會九十七年八月十二日覆議字第○九七六二○三○七七號函
    各一份在卷可參，被告空言沒有疏失卻未提出其他證據，亦
    無可採。是檢察官、被告上訴意旨所為指摘，均無理由，均
    應予駁回。
據上論斷，應依刑事訴訟法第455條之1第1項、第3項、第368條
、第373條，判決如主文。
本案經檢察官陳姿雯到庭執行職務。
中    華    民    國    98    年    2     月    27    日
                  刑事第二庭  審判長法  官  王屏夏
                                    法  官  吳幸娥
                                    法  官  王偉光
以上正本證明與原本無異。
本件不得上訴。
                                    書記官  陳宥伶
中    華    民    國    98    年    2     月    27    日
附錄本案論罪科刑法條全文：
刑法第二百八十四條：
因過失傷害人者，處六月以下有期徒刑、拘役或五百元以下罰金
，致重傷者，處一年以下有期徒刑、拘役或五百元以下罰金。
從事業務之人，因業務上之過失傷害人者，處一年以下有期徒刑
、拘役或一千元以下罰金，致重傷者，處三年以下有期徒刑、拘
役或二千元以下罰金。


司法院資訊處製作；財團法人民間司法改革基金會備份。
